# 求助陈版，关于汽车零部件厂商模具QS摊销问题

提问人：点丶Iverson 时间：2020-12-11 16:33:05
公司为汽车零部件厂商，和整车厂签有协议，公司按整车厂要求设计并制造模具，模具生产出来后公司代为保管，所有权归客户。对于模具的销售，客户给与 2 种方案进行选择。
1 、客户对公司生产的模具未单独支付款项，公司在后续生产的产品中（一般模具周期3-5年）提升销售价格来进行补偿，这一块模具的成本该怎么分摊？
2 、客户模具款项单独支付，后续生产的产品能否与模具款项按照一揽子交易进行处理？按照新收入准则能否确定为一项履约义务？
3 、整车厂商行业惯例会对零部件供应商有一个QS（QuickSaving），即是在产品的生命周期（5-8年）内在合同约定的单价上，不论产品的实际销售金额为多少，共计折让销售款 100 万元，但一般客户在产品的生命周期的前几年（2-3）就实现了销售折让款。这一块QS能否计入长期待摊冲减收入？

回答人：chenyiwei
可参考：《瑞华研究 2010 ～ 2019 汇编》之“问题2-1-36（汽车零部件厂商受整车厂委托开发模具（所有权属于整车厂）的会计处理）”。